臺灣新竹地方法院刑事判決　　　　　　　　　　　　　九十一年度訴字第五八二號
　　公　訴　人　臺灣新竹地方法院檢察署檢察官
　　被　　　告　丙○○
右列被告因公共危險等案件，經檢察官提起公訴（九十年度偵字第七三六九號），本
院判決如左：
    主      文
丙○○服用酒類，不能安全駕駛動力交通工具而駕駛，處拘役貳拾日，如易科罰金，
以佰元折算壹日。又於公務員依法執行職務時，當場侮辱，處拘役肆拾日，如易科
罰金，以佰元折算壹日。又損壞公務員職務上掌管之物品，處有期徒刑肆月，如易
科罰金，以佰元折算壹日。應執行拘役伍拾日，併執行有期徒刑肆月，如易科罰金
，均以佰元折算壹日。緩刑貳年，緩刑期內付保護管束。
    事      實
一、丙○○明知服用酒類過量，將使注意能力及操控動力交通工具之能力降低，導致
    肇事而致生公共危險，竟仍於民國八十九年十二月三十一日晚上十一時十分許，
    於飲酒後而達不能安全駕駛動力交通工具之狀態，仍駕駛車牌號碼二Ｈ─九八三
  五號自小客車行駛於新竹市○○路上，迨行駛至西大路與民富街口時，因未注意
    車前狀況，自後追撞同向在前等候紅燈號誌由甲○○所駕駛之車牌號碼ＪＷ─三
    八九五號自小客車，未加理會隨即倒車再往西大路直行，嗣在西大路、世界街口
    處，為警據報攔獲。丙○○於被攔獲後，對於現場處理之員警蔡春福、乙○○等
    人又吵又鬧，且有出入車門困難、意識模糊、語無倫次、多語、泥醉之明顯酒醉
    而不能安全駕駛之情事，並拒絕酒精呼氣測試。經警帶回新竹市警察局第一分局
    北門派出所後，竟另基於妨害公務之犯意，明知蔡春福、乙○○等人係依法執行
    職務之員警，竟出言以「幹你娘」之類足以使人難堪之髒話當場侮辱之，並故意
    將員警蔡春福為對丙○○之行為舉止蒐證而架設職務上掌管之攝影機踢倒，以致
    鏡頭蓋子毀壞，以此強暴方法妨害員警執行蒐證公務之執行。後丙○○因心臟病
    發，經送往行政院衛生署新竹醫院救治，並予以抽血檢驗，該血液檢體於送法務
    部調查局檢驗後發現含酒精百分之０．一二二（ｗ／ｖ），換算成呼氣酒精濃度
    為每公升０．五五六九三毫克，已超過不能安全駕駛之酒後呼氣酒精濃度每公升
    ０．五五毫克之參考值，顯已不能安全駕駛動力交通工具。
二、案經新竹市警察局第一分局報請臺灣新竹地方法院檢察署檢察官偵查起訴。
    理      由
一、訊據被告丙○○固坦承有於右揭時、地酒後駕車肇事、辱罵執勤員警及踢壞前述
    蒐證用攝影機之鏡頭蓋之事實，惟矢口否認有何服用酒類不能安全駕駛動力交通
    工具而駕駛及毀損公務員職務上掌管之物品之犯行，辯稱：僅有喝了一些啤酒，
    並無不能安全駕駛之情形及非故意踢攝影機云云。經查，(1)右揭犯罪事實，關於
    被告酒後駕車肇事部分，並當場對依法執行公務之員警蔡春福、乙○○等人辱罵
    「幹你娘」等語，以及用腳踢警員蔡春福對被告蒐證用之攝影機，使該攝影機之
    鏡頭蓋損壞等妨害公務行為事實，業據證人甲○○、蔡春福及被告之妻劉瑞美等
    人在偵查中證稱在卷，並據證人乙○○在本院審理時證述綦詳在卷，核與被告不
    利己之供述之事實部分相符。證人劉瑞美雖於第二次警訊中證稱：被告是喝酒醉
    不小心踢壞該攝影機鏡頭蓋云云，然依證人劉瑞美於偵查中檢察官訊問時則證述
    ：我是聽被告說，才知道被告踢壞前述攝影機等語之事實，顯然劉瑞美於第二次
    警訊中所為前述有利於被告之證述，係自己猜測之詞，意在迴護被告，顯不足採
，而依被告於肇事後，不僅知道要逃逸，於被警逮捕當時及其後，更拒絕以呼氣
    方法實施酒測，並辱罵當場執行公務員警之事實以觀，顯見被告有毀損之犯意至
    明。(2)被告於肇事後，員警趕赴現場處理事故時，其有出入車門困難、語無倫次
    、意識模糊、多語、泥醉等情事，亦據證人甲○○、蔡春福及乙○○等人在偵查
    中具結證述在卷，並有刑法第一百八十五條之三案件測試觀察紀錄表，法務部調
    查局所製被告於肇事後在行政院衛生署新竹醫院所抽取之血液檢體檢驗通知書、
    警員蔡春福之報告書各一紙附卷可稽。依上述證據資料所示，被告飲酒後駕車發
    生肇事，且呼氣酒精濃度已超過不能安全駕駛之酒後呼氣酒精濃度每公升０點五
    五毫克之參考值，被查獲後，並有身體平衡失調、意識不清之情事存在，足認其
    飲酒後已達不能安全駕駛之狀態，仍駕駛動力交通工具行駛於公路上，其辯解要
    非可採，本件事證明確，被告上開犯行均堪予認定。
二、核被告丙○○飲酒後駕駛動力交通工具，係犯刑法第一百八十五條之三之公共危
    險罪、於被攔獲後，對於現場處理之員警蔡春福、乙○○等人當場辱罵，係犯刑
    法第一百四十條第一項前段之侮辱公務員罪；被告以強暴之方式，於蔡春福依法
    蒐證時，損壞蔡春福警員執行警察職務所掌管蒐證之攝影機鏡頭蓋子，則係犯刑
    法第一百三十八條之損壞公務員職務上掌管物品罪、同法第一百三十五條第一項
    之妨害公務等罪。其以一行為犯上述刑法第一百三十八條及第一百三十五條第一
    項之罪，為想像競合犯，應從一重之刑法第一百三十八條之損壞公務員職務上掌
    管物品罪。被告所犯上開三罪，犯意各別，行為互殊，且犯罪構成要件不同，應
    予分論併罰。爰審酌被告於服用酒類不能安全駕駛動力交通工具之情形下，竟駕
    駛動力交通工具，其於警員執行公務時竟對警員口出穢言以及施強暴於警員，進
    而損壞執行警察職務蒐證之攝影機鏡頭蓋子，而公然挑戰國家之公權力、犯罪之
    手段、犯罪後之態度等一切情狀，分別量處如主文所示之刑，又被告行為後，刑
    法第四十一條關於易科罰金之規定，已於九十年一月十日修正公布，同年月十二
    日生效，將得易科罰金之範圍擴及「犯最重本刑五年以下有期徒刑以下之刑之罪
    ，而受六個月以下有期徒刑或拘役之宣告」，對於被告所涉上開侮辱公務員罪部
    分並無不利，對於被告所涉損壞公務員職務上掌管物品罪部分，則以修正後之規
    定對被告較有利，而本件對被告所宣告之拘役及有期徒刑又均符合易科罰金之規
    定，爰均依刑法第二條第一項前段適用最有利之修正後刑法第四十一條規定諭知
    易科罰金之折算標準，及就宣告拘役之部分定其應執行之刑暨易科罰金之折算標
    準。末就被告丙○○前未曾受有期徒刑以上刑之宣告，有臺灣新竹地方法院檢察
    署刑案資料查註紀錄表及臺灣高等法院被告全國前案紀錄表在卷可稽，其經此偵
    、審程序後，應能知所警惕，本院認為所宣告之刑，以暫不執行為適當，爰併宣
    告緩刑二年，緩刑期內付保護管束，用啟自新兼觀後效，並導正其正確法律觀念
    。
據上論斷，應依刑事訴訟法第二百九十九條第一項前段，刑法第二條第一項前段、第
一百三十五條第一項、第一百三十八條、第一百四十條第一項前段、第一百八十五條
之三、第五十五條、第五十一條第六款、第四十一條第一項前段、第七十四條第一款
、第九十三條第一項，罰金罰鍰提高標準條例第一條前段、第二條，判決如主文。
本案經檢察官劉邦繡到庭執行職務。
中      華      民      國    九十一    年      十      月     十八     日
                                臺灣新竹地方法院刑事第一庭
法  官  林  秋  宜
右正本證明與原本無異。
如不服本判決，應於判決送達後十日內向本院提出上訴狀（應附繕本），上訴於臺灣
高等法院。
                                    書記官  鄒  茂  瑜
中      華      民      國    九十一    年      十      月     十八     日
附錄本案論罪科刑法條
刑法第一百三十五條
對於公務員依法執行職務時，施強暴脅迫者，處三年以下有期徒刑、拘役或三百元以
下罰金。
意圖使公務員執行一定之職務或妨害其依法執行一定之職務或使公務員辭職，而施強
暴脅迫者，亦同。
犯前二項之罪，因而致公務員於死者，處無期徒刑或七年以上有期徒刑；致重傷者，
處三年以上、十年以下有期徒刑。
刑法第一百三十八條：
毀棄、損壞或隱匿公務員職務上掌管或委託第三人掌管之文書、圖畫、物品，或致令
不堪用者，處五年以下有期徒刑。
刑法第一百四十條第一項前段：
於公務員依法執行職務時，當場侮辱，或對於其依法執行之職務公然侮辱者，處六月
以下有期徒刑、拘役或一百元以下罰金。
刑法第一百八十五條之三：
服用毒品、麻醉藥品、酒類或其他相類之物，不能安全駕駛動力交通工具而駕駛者，
處一年以下有期徒刑、拘役或三萬元以下罰金。
